【裁判字號】    95,交抗,508
【裁判日期】    950929
【裁判案由】    聲明異議
【裁判全文】
臺灣高等法院臺中分院刑事裁定         95年度交抗字第508號
抗  告  人
即受處分人  甲○○
上列抗告人因聲明異議案件，不服臺灣彰化地方法院中華民國95
年6月21日所為裁定 （95年度交聲字第69號），提起抗告，本院
裁定如下：
    主    文
抗告駁回。
    理    由
一、原處分意旨略以：案外人柯武雄於民國九十二年十二月六日
    下午四時三十三分，在彰化縣秀水鄉○○路、中山路口，騎
    乘異議人甲○○所有已註銷牌照之車牌號碼ＫＮＦ－○八二
    號重型機車，因使用註銷牌照之機車行駛於道路，爰依道路
    交通管理處條例第十二條第一項第四款、第二項，處罰鍰新
    臺幣（下同）一萬零八百元，並扣繳牌照。
二、抗告意旨略以：抗告人自八十六年七月起，即未居住在彰化
    縣彰化市○○里○○路三九六巷六七號，故不知車牌號碼Ｋ
    ＮＦ－○八二號重型機車為柯武雄於九十二年十二月六日在
    彰化縣秀水鄉○○路、中山路口造成違規，期間抗告人並未
    接獲任何交通違規通知。原審審理期間，案外人吳武雄二次
    通知均未出庭，無法釐清事實真相，抗告人絕未同意柯武雄
    使用上開重型機車，自應由柯武雄承受該罰緩，爰請撤銷原
    裁定云云。
三、按汽車使用註銷之牌照行駛者，處汽車所有人三千六百元以
    上一萬零八百元以下罰鍰；前項之牌照扣繳之，道路交通管
    理處罰條例第十二條第一項第四款、第二項分別定有明文。
    經查案外人柯武雄於九十二年十二月六日下午四時三十三分
    ，在彰化縣秀水鄉○○路、中山路口，騎乘抗告人甲○○所
    有上開重型機車，因使用註銷牌照行駛之違規事實，經彰化
    縣警察局鹿港分局員警當場舉發，並在舉發通知單上填記上
    開機車所有人即抗告人資料，交由柯武雄簽收之事實，此有
    彰化縣警察局舉發違反道路交通管理事件通知單影本一紙附
    卷可稽。又抗告人為上開重型機車之所有人，且該重型機車
    之牌照早於九十一年九月十日即已註銷，亦有前揭通知單影
    本違規事實欄之註記足憑，是抗告人就該重型機車自應盡相
    當之保管、注意義務，不得任由他人騎乘使用。雖原審法院
    經二次送達開庭通知書予證人柯武雄，均以遷移不明而退回
    ，復經囑警送達，亦因遷移不明而以寄存送達之方式為之，
    其仍未能到庭，有退回之送達證書、公文封及照片二張附於
    原審卷足憑。惟抗告人於原審法院訊問時陳稱：「柯武雄住
    在我舊家附近」、「柯武雄應該沒有竊盜的意思」、「該機
    車有無失竊我不知道，但是我沒有去報遺失」等語，足見抗
    告人就上開重型機車顯然未能善盡保管、注意之義務，並任
    由柯武雄得以隨時騎乘該已註銷牌照之重型機車，抗告人就
    該違規事實確有過失至為明確。原審因而依道路交通管理處
    罰條例第十二條第一項第四款、第二項規定，認裁處機車所
    有人甲○○罰鍰一萬零八百元，並扣繳牌照，並無不合。從
    而，抗告人徒以未接獲任何交通違規通知，及未同意案外人
    柯武雄使用其所有之重型機車為抗辯，即無理由，應予駁回
    。。
據上論斷，應依道路交通案件處理辦法第26條，刑事訴訟法第41
2條，裁定如主文。
中    華    民    國    95    年    9     月    29    日
              刑事第十庭  審判長法  官  林  照  明
                                法  官  蔡  名  曜
                                法  官  唐  光  義
上列正本證明與原本無異。
不得再抗告。
                                書記官  王  麗  珍
中    華    民    國    95    年    10    月    3     日
                                                      Ｒ


司法院資訊處製作；財團法人民間司法改革基金會備份。
